臺灣基隆地方法院刑事判決　　　　　　　 94年度訴字第863號
公　訴　人　臺灣基隆地方法院檢察署檢察官
被　　　告　甲○○
上列被告因違反毒品危害防制條例案件，經檢察官提起公訴（94
年度毒偵字第1961號）暨移送併案審理（94年度毒偵字第2540號
），被告為有罪之陳述，本院合議庭裁定由受命法官獨任以簡式
審判程序進行審理，並判決如下：
    主  文
甲○○施用第一級毒品，累犯，處有期徒刑柒月；又連續施用第
二級毒品，累犯，處有期徒刑肆月，扣案之第二級毒品安非他命
殘渣（毛重零點零壹公克）併同無法析離之分裝袋貳只，均沒收
銷燬之；市售飲料瓶連接吸管、玻璃管計貳組，均沒收。應執行
有期徒刑拾月，扣案之第二級毒品安非他命殘渣（毛重零點零壹
公克）併同無法析離之分裝袋貳只，均沒收銷燬之；市售飲料瓶
連接吸管、玻璃管計貳組，均沒收。
    事  實
一、甲○○前分別因施用第二級毒品案件，先後二次經觀察、勒
    戒後，均認無繼續施用毒品之傾向，由臺灣基隆地方法院檢
    察署檢察官各於民國87年12月7 日、88年10月26日，以87年
    度偵字第5401號、88年度毒偵字第533 號為不起訴處分確定
    ，並分別於87年12月10日、88年10月28日釋放；復因施用第
    二級毒品案件，先送強制戒治（89年11月17日停止戒治付保
    護管束，90年6月7日期滿執行完畢），由上開檢察署檢察官
    聲請簡易判決處刑，經本院以89年度基簡字第407 號判決判
    處有期徒刑3 月確定，甫於90年10月22日易科罰金執行完畢
    。
二、甲○○不思戒除毒癮，竟於94年7 月12日上午，在其位於基
    隆市○○路196之4號住處內，以捲煙方式施用第一級毒品海
    洛因一次。另又基於施用第二級毒品安非他命之概括犯意，
    自94年7月初某日起，至同年9月12日中午止，同在上址住處
    ，以將安非他命置入市售飲料瓶內燃燒產生煙霧，再連接吸
    管、玻璃管而吸食之方式，連續多次施用第二級毒品安非他
    命。為警分別於：(一)、94年7月13日晚間7時30分許，在上址
    住處查獲，並扣得第二級毒品安非他命殘渣袋2 只（殘渣毛
    重0.01公克；起訴書誤載為1 只）及其所有供施用毒品之飲
    料瓶連接吸管1 組，經警採集其尿液送驗，結果呈海洛因之
    嗎啡陽性反應、甲基安非他命陽性反應；(二)、94年9 月18日
    晚間6 時30分許，同在上址頂樓處查獲，並扣得飲料瓶連接
    玻璃管1組。
三、案經基隆市警察局第二分局報告臺灣基隆地方法院檢察署檢
    察官偵查起訴暨移送併案審理。
    理  由
壹、程序事項
    查本件被告甲○○所犯者非為死刑、無期徒刑、最輕本刑為
    3 年以上有期徒刑之罪或高等法院管轄第一審案件，其於準
    備程序進行中，先就被訴事實為有罪之陳述，經告知其簡式
    審判程序之旨，並聽取公訴人、被告之意見後，本院業已依
    刑事訴訟法第273條之1第1 項之規定，裁定由受命法官獨任
    以簡式審判程序進行本案之審理。
貳、實體事項
一、前揭事實業據被告於本院審理時坦承不諱，並有扣案之第二
    級毒品安非他命殘渣袋2 只（毛重0.01公克）、飲料瓶連接
    吸管、玻璃管計2組可憑。而被告94年7月13日為警查獲後所
    採集之尿液檢體，經送請檢驗，結果呈海洛因之嗎啡陽性反
    應（由於海洛因在人體內會代謝成嗎啡，因此涉嫌海洛因之
    吸食者，係檢驗其尿液中之嗎啡反應）、甲基安非他命陽性
    反應，有臺灣尖端先進生技醫藥股份有限公司94年7月29 日
    濫用藥物檢驗報告附卷可稽，足見被告自白其於94年7 月13
    日為警查獲前有施用第一級毒品海洛因、第二級毒品安非他
    命之情節，與事實相符，應可採信。至被告94年9 月18日該
    次尿液檢體之送驗結果呈安非他命陰性反應，有卷附上開公
    司94年9 月28日濫用藥物檢驗報告可稽（第2540號偵查卷第
    56頁參照），則被告供稱其最後一次施用安非他命之時間為
    94年9月18日查獲前5、6日，約在94年9月12日中午等語，該
    部分之自白固無尿液檢驗報告可資佐證。惟第二級毒品安非
    他命成分之檢出，與施用方式、施用量、個人代謝情況、採
    尿時間與檢測儀器之精密度等諸多因素有關，其經施用進入
    體內代謝，百分之九十之施用劑量會在3至4日內由尿液排出
    ，此有卷附法務部調查局90年4 月12日陸(一)字第90133335
    號函可佐，則上開檢驗報告無法驗出被告於採尿前5、6日施
    用安非他命之代謝反應，事屬合理，然該部分除經被告自白
    在卷外，另經警扣得被告所有供施用安非他命所用之飲料瓶
    連接玻璃管1 組，故本院認被告自白之安非他命施用期間，
    應與事實相符，堪可採信。又被告前因施用第二級毒品案件
    ，先後二次經觀察、勒戒後，均認無繼續施用毒品之傾向，
    由臺灣基隆地方法院檢察署檢察官各於87年12月7 日、88年
    10月26日，以87年度偵字第5401號、88年度毒偵字第533 號
    為不起訴處分確定，並分別於87年12月10日、88年10月28日
    釋放；復因施用第二級毒品安非他命案件，先送強制戒治，
    89年11月17日停止戒治付保護管束，嗣檢察官以被告違反保
    護管束應遵守是向情節重大為由，聲請撤銷停止戒治，經本
    院於90年2月26日，以90年度毒聲字第281號裁准撤銷停止戒
    治，被告不服提起抗告，經臺灣高等法院撤銷發回，因原保
    護管束期間已於90年6月7日期滿，依法視為強制戒治期滿，
    本院遂於90年8月17日，以90年度毒聲更(一)字第2號裁定駁回
    聲請（本院卷附臺灣高等法院被告前案紀錄表第3 頁誤載裁
    定結果為「撤停戒令戒治」），亦即戒治部分於90年6月7日
    期滿執行完畢之事實，有臺灣高等法院被告前案紀錄表、前
    揭不起訴處分書、裁定附卷足佐。綜上所陳，本案事證明確
    ，被告於強制戒治執行完畢後，5 年以內再犯施用毒品之犯
    行，堪可認定，應依法論科。
二、論罪科刑：
    (一)查海洛因、安非他命分別係毒品危害防制條例所列管之
        第一級、第二級毒品，此為該條例第2條第2項第1 款、
        第2 款所明定；又犯毒品危害防制條例第10條施用毒品
        之罪者，檢察官應聲請法院裁定，令被告入勒戒處所觀
        察、勒戒，經觀察、勒戒後，無繼續施用毒品之傾向者
        ，應即釋放，並由檢察官為不起訴處分，有繼續施用毒
        品之傾向者，則由檢察官先聲請法院裁定令入戒治處所
        施以強制戒治，俟強制戒治期滿，再行釋放，並由檢察
        官為不起訴處分；而依前開規定觀察勒戒或強制戒治執
        行完畢釋放後，5 年內再犯施用毒品之罪者，檢察官應
        依法追訴，毒品危害防制條例第20條第1項、第2項、第
        23條第2項分別定有明文。
    (二)核被告於強制戒治執行完畢後，5 年以內再犯施用第一
        級毒品海洛因、第二級毒品安非他命之行為，係犯毒品
        危害防制條例第10條第1 項之施用第一級毒品罪、同條
        第2 項之施用第二級毒品罪。被告持有第一級毒品海洛
        因、第二級毒品安非他命之低度行為，應為施用毒品之
        高度行為所吸收，均不另論罪。被告前後多次施用第二
        級毒品安非他命之犯行，時間緊接，所犯係構成要件相
        同之罪名，顯係基於概括犯意而反覆為之，為連續犯，
        應依刑法第56條之規定，論以一罪，並依法加重其刑。
        公訴人雖僅就被告自94年7月9日起，至同年月11日晚間
        止，連續施用第二級毒品安非他命之犯行提起公訴，然
        未據起訴部分與已起訴部分既有如前述連續犯之裁判上
        一罪關係，應為起訴效力所及，本院依法併予審理。又
        被告所犯上開二罪，犯意各別，行為互殊，應予分論併
        罰。查被告前曾受如事實欄所載有期徒刑之執行，此有
        臺灣高等法院被告前案紀錄表附卷可考，其於有期徒刑
        執行完畢後5 年以內，再犯本件最重本刑為有期徒刑以
        上之刑之罪，為累犯，應遞予加重其刑。本院審酌被告
        犯罪之動機、吸食頻率、曾有施用毒品之前科仍不知戒
        除，惟犯罪後坦承犯行，且所犯之施用毒品犯行乃戕害
        自己身心健康，並未危及他人等一切情狀，分別量處如
        主文所示之刑，並定其應執行之刑。
    (三)末查，扣案殘渣（毛重0.01公克），屬毒品危害防制條
        例所明定列管之第二級毒品安非他命，有偵查卷附基隆
        市警察局第二分局查獲涉嫌毒品危害防制條例毒品初步
        鑑驗報告單可稽，應併同無法析離之分裝袋2 只，依毒
        品危害防制條例第18條第1 項前段之規定，均宣告沒收
        銷燬之。另起訴書暨併案意旨書所稱之「吸食器」2 組
        ，實為市售飲料瓶連接吸管、玻璃管製成之物，雖非專
        供施用毒品之器具，此業據本院當庭勘驗無訛（94年11
        月9 日審判筆錄參照），然屬被告所有供施用安非他命
        所用之物，業據被告供明無誤，爰依刑法第38條第1 項
        第2 款之規定宣告沒收。
據上論斷，應依刑事訴訟法第273條之1第1項、第299條第1 項前
段，毒品危害防制條例第10條第1項、第2項、第18條第1 項前段
，刑法第11條前段、第56條、第47條、第38條第1項第2款、第51
條第5款，判決如主文。
本案經檢察官乙○○到庭執行職務。
中　　華　　民　　國　　94　　年　　11　　月　　22　　日
                  刑事第五庭法  官　楊皓清
以上正本證明與原本無異。
對於本件判決如有不服，應於收受送達後10日內，向本院提出上
訴書狀，上訴於臺灣高等法院，並按他造當事人之人數附具繕本
。
中　　華　　民　　國　　94　　年　　11　　月　　22　　日
                            書記官　王月娥
附錄論罪法條：
毒品危害防制條例第10條第1項、第2項：
施用第一級毒品者，處6月以上5年以下有期徒刑。
施用第二級毒品者，處3年以下有期徒刑。
